臺灣高等法院臺中分院刑事裁定　　　　100年度毒抗字第782號
抗 告 人　宋桂菁
即 被 告
上列抗告人即被告因違反毒品危害防制條例案件，經檢察官聲請
送觀察、勒戒，不服臺灣臺中地方法院中華民國100年7月27日第
一審裁定（100年度毒聲字第521號；聲請案號：臺灣臺中地方法
院檢察署100年度聲觀字第431號；偵查案號：該署100年度毒偵
字第1877號），提起抗告，本院裁定如下：
    主  文
抗告駁回。
    理  由
一、抗告意旨略謂：原裁定記載被告「另基於施用第二級毒品甲
    基安非他命之犯意，於同年月12日凌晨零時40分許回溯96小
    時內之某時，在不詳處所，以不詳方式，施用第二級毒品甲
    基安非他命一次等事實，業據被告於警詢及偵訊中坦承不諱
    」有誤，被告只坦承有施用MDMA，並非甲基安非他命，為此
    提起抗告，請求撤銷原裁定，更為適當之裁定。
二、按施用第一、二級毒品而犯毒品危害防制條例第10條之罪者
    ，檢察官應聲請法院裁定，令被告入勒戒處所觀察、勒戒，
    其期間不得逾2月，同條例第20條第1項定有明文。查本件抗
    告人即被告宋桂菁（下稱被告）基於施用第二級毒品MDMA之
    犯意，於民國100年5月9日凌晨零時許，在臺中市○區○○
    路4段68號6樓之17居處，以吞食方式，施用第二級毒品MDMA
    1次；另基於施用第二級毒品甲基安非他命之犯意，於同年
    月12日凌晨零時40分許回溯96小時內之某時許，在不詳處所
    ，以不詳方式，施用第二級毒品甲基安非他命1次等情，業
    據被告於警詢及偵訊中坦承上開施用第二級毒品MDMA之事實
    ，並有載明被告尿液檢驗結果判定為MDMA陽性之濫用藥物尿
    液檢驗報告1紙附卷可稽，以及第二級毒品MDMA12顆扣案可
    證，足見被告之自白與事實相符而可採信；又被告於警詢及
    偵訊中雖未供承有施用第二級毒品甲基安非他命之事實，惟
    被告於100年5月12日凌晨零時40分許經警採集尿液，以氣相
    層析質譜儀（GC/MS）檢驗結果判定為甲基安非他命陽性，
    有上開濫用藥物尿液檢驗報告可憑。按常人如未施用毒品，
    其尿水中當無呈毒品藥物陽性反應，倘有施用者，約百分之
    70於24小時內自尿中排出，約百分之90於96小時內自尿中排
    出，故推算施用時間距採尿時間最長可能不會超過4日，此
    經行政院衛生署藥物食品檢驗局81年2月8日（81）藥檢壹字
    第001156號函釋甚明。次按氣相層析質譜儀係目前最常採用
    以測試嫌疑人有無施用毒品之確認方法，蓋在良好的操作條
    件下，以氣相層析質譜儀作藥物及其代謝產物之定性及定量
    分析，將可排除偽陽性之可能，幾乎不會有偽陽性反應產生
    ，亦有行政院國軍退除役官兵輔導委員會臺北榮民總醫院83
    年4月7日（83）北總內字第03059號函可參。被告100年5月
    12日凌晨零時40分許經警採尿送驗結果既為甲基安非他命陽
    性，足證其有於100年5月12日凌晨零時40分許回溯96小時內
    之某時許，在不詳處所，以不詳方式，施用第二級毒品甲基
    安非他命1次。事證明確，被告有於上開時地施用第二級毒
    品MDMA、甲基安非他命各1次之事實，堪以認定。
三、原審裁定理由雖誤載被告於警詢及偵查中對上開施用第二級
    毒品甲基安非他命之事實坦承不諱，惟不影響本件關於被告
    確有施用第二級毒品甲基他命之事實認定，應由本院逕予更
    正如上，尚不構成撤銷原裁定之理由。原審認檢察官之聲請
    為正當，依毒品危害防制條例第20條第1項、觀察勒戒處分
    執行條例第3條第1項之規定，裁定被告令入勒戒處所觀察、
    勒戒，經核並無不合。抗告意旨以前揭情詞請求撤銷原裁定
    ，其抗告為無理由，應予駁回。
四、據上論斷，應依刑事訴訟法第412條，裁定如主文。
中    華    民    國   100    年    9     月    13    日
                  刑事第六庭  審判長法  官  李 文 雄
                                    法  官  蔡王金全
                                    法  官  黃 小 琴
以上正本證明與原本無異。
不得再抗告。
                                    書記官  林 元 威
中    華    民    國   100    年    9     月    13    日